【裁判字號】    88,易,576
【裁判日期】    890217
【裁判案由】    妨害自由
【裁判全文】
臺灣基隆地方法院刑事判決                          八十八年度易字第五七六號
    公  訴  人  臺灣基隆地方法院檢察署檢察官
    被      告  乙○○○
    輔  佐  人  甲○○
右列被告因妨害自由案件，經檢察官提起公訴（八十八年度偵字第五九四二號），本
院判決如左：
    主  文
乙○○○無罪。
    理  由
一、公訴意旨如附件之起訴書。
二、公訴人認被告乙○○○涉有前揭犯行，無非係以告訴人丙○○之指述，及告訴人
    家中遭瀝青潑灑之照片八張為其依據。惟訊據被告乙○○○堅決否認涉有前開侵
    入住宅之犯行，辯稱：伊因為房子屋頂漏水，便以瀝青粉刷二樓鐵皮部分，粉刷
    時盛裝瀝青之容器不慎傾斜，以致部分瀝青由屋頂滴落告訴人屋內庭院，並無侵
    入告訴人屋內潑灑瀝青之情事等語。
三、按犯罪事實應依證據認定之，無證據不得推定其犯罪事實。又不能證明被告犯罪
    者，應諭知無罪之判決，刑事訴訟法第一百五十四條、第三百零一條第一項分別
    定有明文。另告訴人之告訴，係以使被告受刑事訴追為目的，是其陳述是否與事
    實相符，仍應調查其他證據以資審認。又事實之認定，應憑證據，如未能發現相
    當證據，或證據不足以證明自不能以推測或擬制之方法，為裁判基礎（最高法院
    四十年台上字第八六號判例參照）。再按認定犯罪事實，所憑之證據，雖不以直
    接證據為限，間接證據亦包括在內，然無論直接或間接證據，其為訴訟上之證明
    ，須於通常一般之人均不致於有所懷疑，而得確信其為真實之程度者，始得據之
    為有罪之認定，倘其證明尚未達到此一程度，而有合理性懷疑之存在時，即無從
    為有罪之認定（最高法院七十六年台上字第四九八六號判例可資參照）。
四、經查：
    (1)告訴人丙○○於本院於八十九年一月十四日至現場履勘時自承，「問：當天晚
      上回來，是否有看到乙○○○從你屋裡出來？答：沒有，我看到一個影子，走
      進他家，我回來時，我家鐵門是開的」、「問：你確不確定你看到的影子是乙
      ○○○？」「答：我不確定，只確定一個影子走進乙○○○的家裡，不確定是
      乙○○○」等語。是告訴人並未目睹乙○○○未經許可無故侵入告訴人位於基
      隆市○○街一一五巷六十二號住處，只是回家後看到屋內有瀝青痕跡，即認定
      是乙○○○進入潑灑，是告訴人之指述，純係其個人臆測之詞。
    (2)又據證人即當時受理報案到場處理之警員李建日證稱：當時到場所見瀝青之痕
      跡，研判應係由高處往下滴落等情，參以本院至現場履勘結果，被告與告訴人
      之房屋緊鄰相接，其相接處之屋頂確有大面積瀝青塗抹之痕跡，而告訴人之屋
      頂係以遮陽板相接，間有縫隙，縫隙間有瀝青滴落之痕跡，正下方即為告訴人
      所指遭被告潑灑瀝青之處，有本院八十九年一月十四日勘驗筆錄，及照片多紙
      附卷可稽，足見被告所辯係為防漏，至屋頂粉刷瀝青時，不慎滴落告訴人屋內
      庭院之情，應堪採信
    (3)此外復查無其他積極證據足資證明被告確有公訴人所指之犯行，揆諸前揭說明
      ，不能證明被告犯罪，依法應諭知無罪之判決。
據上論斷，應依刑事訴訟法第三百零一條第一項，判決如主文。
本案經檢察官林楨森到庭執行職務。
中      華      民      國    八十九    年      二      月      十七    日
                                  臺灣基隆地方法院刑事第三庭
                                          法  官  林  李  達
右正本證明與原本無異。
對於本件判決如有不服，應於收受送達後十日內，向本院提出上訴書狀，上訴於臺灣
高等法院，並按他造當事人之人數附具繕本。
                                          書記官  陳  一  素
中      華      民      國    八十九    年      二      月     二十三   日
附件：


司法院資訊處製作；財團法人民間司法改革基金會備份。
